【裁判字號】    95,再易,76
【裁判日期】    950731
【裁判案由】    損害賠償
【裁判全文】
臺灣高等法院民事裁定                  95年度再易字第76號
聲請再審人  丁○○
上列聲請再審人因與相對人高信投資顧問有限公司等間損害賠償
事件，對於中華民國95年4月26日本院95年度再易字第11號所為
確定裁定，聲請再審，本院裁定如下：
    主  文
聲請再審駁回。
聲請再審訴訟費用由聲請再審人負擔。
    理  由
一、聲請再審意旨略以：本院95年度再易字第11號確定裁定（下
    稱原確定裁定）與判例不合，其認事用法顯有適用法規錯誤
    之違法。且原確定裁定就相對人自認所歸納之真正事實，未
    為判斷之基礎。況依最高法院64年台聲字第58號判例意旨，
    應就聲請再審人未主張之請求權基礎，主動適用法規。否則
    即有再審原因，爰依民事訴訟法第496條第1項第1款規定聲
    請再審，請求將原確定裁定廢棄云云。
二、聲請再審人與相對人高信投資顧問有限公司、國泰世華銀行
    股份有限公司復興分行（下稱國泰世華銀行）、臺灣臺北地
    方法院（下稱臺北地院）、乙○○、丙○○、甲○○間損害
    賠償事件，前經臺北地院90年度訴字第1601號及本院93 年
    度上易字第75號判決聲請再審人敗訴確定，而聲請再審人就
    與相對人國泰世華銀行、臺北地院、甲○○間，復於本院為
    訴之追加，亦經本院於民國94年12月27日，以93年度上易字
    第75號裁定（下簡稱前確定裁定）駁回而確定。嗣聲請再審
    人對前確定裁定聲請再審，復經原確定裁定駁回而確定。查
    聲請再審人於95年5月3日收受原確定裁定後，於95年5月27
    日聲請再審，未逾30日之不變期間，先此敘明。
三、按對於確定裁定聲請再審，依民事訴訟法第507條準用同法
    第501條第1項第4款規定，必須表明再審理由。所謂表明再
    審理由，必須指明確定裁定有如何合於法定再審事由之具體
    情事，始為相當，倘僅泛言有何條款之再審事由，無具體情
    事者，仍難謂已合法表明再審事由（最高法院64年台聲字第
    76號判例）。倘未合法表明再審理由，即為無再審之事由，
    性質上無庸命其補正，即認其聲請再審不合法，應逕行裁定
    駁回之（最高法院60年台抗字第688號判例、61年台再字第1
    37號判例、70年台再字第35號判例意旨參照）。又當事人聲
    請再審，聲明係對某件裁定為再審，但其再審訴狀理由，指
    摘該確定裁定以前之再審裁判如何違法部分，不能認係對所
    聲請再審裁定之再審理由，法院無一一論斷之必要（最高法
    院86年台聲字第172號裁定意旨參照）。查聲請再審人曾對
    於前確定裁定聲請再審，但經原確定裁定於95年4月26日裁
    定駁回等節，業經本院調卷查明無訛。乃聲請再審人復於民
    國95年5月27日對原確定裁定聲請再審，揆諸上開說明，聲
    請再審人據以聲請再審之理由，應具體指明原確定裁定有何
    法定再審理由，而非指明前確定裁定有無再審理由，否則其
    聲請再審即屬不合法。
四、經查：
（一）原確定裁定係以：前確定裁定駁回聲請再審人追加之訴，
      係因聲請再審人所追加之請求，業經其於另案中起訴請求
      ，且經判決確定，為確定判決效力所及，因認其追加請求
      為不合法而予駁回。又前開請求既已為其他判決之既判力
      所及，則原審自無法就該部分再為審理裁判，自無從再斟
      酌聲請再審人所謂之重要證物。況聲請再審人雖主張前確
      定裁定就其提出之重要證據漏未斟酌，惟未據釋明其所提
      何項證據為對案情有重要影響，如經斟酌之後如何足以影
      響前確定裁定，實難認其泛言指稱而認為屬於影響案情之
      重要證據等節，而駁回其聲請再審，於法並無違誤。聲請
      再審人僅泛指原確定裁定有民事訴訟法第496條第1項第1
      款所謂適用法規顯有錯誤之理由云云，但未具體指明原確
      定裁定有何法定再審理由，其聲請再審，顯乏依據。
（二）況揆諸上三之說明，聲請再審人既對原確定裁定聲請再審
      ，自應具體指明原確定裁定有何法定再審事由，否則其聲
      請再審即屬不合法。乃聲請再審人於歷次書狀內所敘各節
      ，無非重複指摘前確定裁定及本院93年度上易字第75號事
      件所涉事項，而非就原確定裁定為具體敘明再審理由，職
      是，應認其聲請再審為不合法。
五、據上論結，本件聲請再審為不合法，依民事訴訟法第507條
    、第502條第1項、第95條、第78條，裁定如主文。
中    華    民    國    95    年    7     月    31    日
                  民事第14庭  審判長法  官  許正順
                                    法  官  魏麗娟
                                    法  官  鍾任賜
正本係照原本作成。
不得抗告。
中    華    民    國    95    年    8     月    1     日
                                    書記官  王敬端


司法院資訊處製作；財團法人民間司法改革基金會備份。
